Inventaris van de archieven van het Rijkskolenbureau, 1939-1954 (1956)
Nationaal Archief, Den Haag
- ARCHIEF VAN HET HOOFDKANTOOR VAN HET RIJKSKOLENBUREAU TE DEN HAAG (1939 - 1954)
  - STUKKEN VAN BIJZONDERE AARD, II
    - TAAKUITVOERING, B
      - DISTRIBUTIE VAN KOLEN (in ruime zin: steenkool, bruinkool, cokes, briketten), 2.
        - Vervoer, p
          - Vervoer te water, 4
            - Stukken betreffende aangelegenheden van het vervoer te water., augustus 1940 - augustus 1949; 395-398; 4 omslagen
              - Stukken betreffende de eventuele vergoeding door het Rijkskolenbureau van lichtings- en lossingskosten van met kolen geladen (gezonken) schepen. april 1945 - augustus 1949, 395; 1 omslag
              - Stukken betreffende de eventuele vergoeding van overliggelden door het Rijkskolenbureau aan met kolen geladen binnenvaartschepen, die door oor- logshandelingen eind 1944, begin 1945 opgehouden werden. Met retroacta. 1942 - 1943. c.1945 - november 1948, 396; 1 omslag
              - Stukken betreffende de verlening van subsidie aan de Limburgse steenkolenmijnen voor de kosten voort- vloeiende uit de door de mijnen met de schippers getroffen regelingen omtrent overliggelden voor de periode van begin september 1944 tot aan de open- stelling van de Limburgse havens. 1946, 1947, 397; 1 omslag
              - Stukken betreffende overige aangelegenheden. augustus 1940 - april 1949, 398; 1 omslag
        - Samenwerking in Europeesverband, q
          In deze rubriek bevinden zich ook bescheiden uit het archief vanJ.G.Ph. Looman, vertegenwoordiger van de Nederlandse regering in de European Coal Organization.
          - European Coal Organization, 1
            - OrganisatieE.C.O., a.
              - Brief aan het departement, waarin meegedeeld wordt, dat J.G.Ph. Looman, vertegenwoordiger van de Nederlandse regering in de European Coal Organization, en zijn assistent, drs. A. Dekking, het contact tussen het Rijkskolenbureau en de Netherlands Organization for Relief and Rehabilitation zullen onderhouden. Minuut., november 1945; 399; 1 stuk
              - Ingekomen circulaire van de European Coal Organization betreffende de opheffing van de organisatie. Met persbericht terzake., december 1947; 400; 2 stukken
              - "European Coal Organization 1945 to 1947", brochure over de werkwijze en geschiedenis van de European Coal Organization., februari 1948; 401; 1 deel
            - Kolensituatie in Nederland en Europa, b.
              - Statistische memoranda van de European Coal Organization. Met tafel., juli 1945 - maart 1946; 402; 1 omslag
              - Brief aan de European Coal Organization over de kolen- situatie in Nederland. Minuut., augustus 1945; 403; 1 stuk
              - Gecompileerde statistieken van de wereld- en landenproduktie, -import, -export en het verbruik van vaste brandstoffen, voor en tijdens de oorlog, opgesteld door de European Coal Organization., augustus 1945; 404; 1 deeltje
              - Overzicht van de produktie van de Europese steenkool- en bruinkoolgebieden in de periode 1929 - 1945, opgesteld door de European Coal Organization. Met kaart van de ligging der produktiegebieden., september 1945; 405; 1 katern
              - "Monthly Statistical Reports", statistische maandrapporten van de European Coal Organization over de maanden juli 1945 - januari 1946. Met tafel., januari - april 1946; 406; 1 omslag
              - Persberichten van de European Coal Organization, houdende statistische gegevens over de produktie en import, export en voorraden aan vaste brandstoffen van voornamelijk Europese landen., januari 1946 - januari 1948; 407; 1 omslag
              - "Requirements" nrs. 1-3, overzichten van de European Coal Organization van de geschatte drie-maandelijkse behoeften aan vaste brandstoffen van verschillende Europese landen, voor de periode juli 1946 - maart 1947., juni 1946 - december 1946; 408; 3 stukken
              - "Weekly Statistical Reports", statistische weekrapporten van de European Coal Organization., september 1946 - november 1947; 409; 1 pak
              - Overzicht van de produktiviteit, invoer, uitvoer en het verbruik van vaste brandstoffen in Nederland in de periode 1929 - 1944, opgesteld door het Rijkskolenbureau (ten dienste van de European Coal Organization) in het Engels. Concept., 1946; 410; 1 stuk
                Bijgewerkt tot 1946.
              - Stukken betreffende de beschikbaarheid en het systeem van verdelen van steenkolen voor export in verschillende landen, aangesloten bij de European Coal Organization., 1947-1951; 411; 1 omslag
                Zie ook inv.nr. 417.
              - Statistische bulletins betreffende kolen, uitgegeven door de European Coal Organization., 1947-1953; 412; 5 katernen
            - Vergaderingen en conferenties etc. van de onderscheidene instituties van de E.C.O., c.
              - Council
                - Stukken betreffende de vergaderingen van de "Council" van de European Coal Organization., oktober 1945 - december 1947; 413; 1 omslag
                - conferentie Parijs 1946, E.C.O.
                - Verslag van de conferentie van de European Coal Organization te Parijs in 1946, opgesteld in de vorm van een brief van de Nederlandse delegatie aan de Minister van Handel en Nijverheid. Afschrift., mei 1946; 414; 1 stuk
                - missie naar de Verenigde Staten 1946, E.C.O.
                - Verslag van het bezoek van een missie van de European Coal Organization naar de Verenigde Staten i.v.m. de levering van Amerikaanse apparatuur en materialen voor de Poolse steenkoolmijnbouw. Met aanbiedingsbrief., augustus 1946; 415; 2 stukken
              - Subcommissies, geordend op alfabet
                Zie voor de Timber/Coal Working Party inv.nr. 437.
                - Index op de onderwerpen in de stukken afkomstig van de verschillende commissies van de European Coal Organization. Concept., c. 1947; 416; 1 stuk
                - Stukken betreffende de vergaderingen van de Allocations Proposals Committee van de European Coal Organization., juli 1945 - januari 1948; 417; 1 omslag
                - Stukken, ingekomen van de Allocations Proposals Committee van de European Coal Organization, betreffende de reële toewijzingen van steenkolen uit de V.S. en Europa aan verschillende Europese landen. Met tafel., augustus 1945 - december 1947; 418; 1 pak
                - Notulen van de vergaderingen van de Briquetting Pitch Working Party. Met tafel., september 1945 - december 1947; 419; 1 omslag
                - Verslag van de vergaderingen van een delegatie uit de Continental Bunkers Working Party van de European Coal Organization met vertegenwoordigers van de Nederlandse en Belgische regering over de verscheping van Duitse bunkerkolen naar de havens van Rotterdam en Antwerpen., november 1945; 420; 1 stuk
                - Organisatieschema van de Technical Staff of the Fuel Committee. Met aanbiedingsbrief., januari 1946; 421; 2 stukken
                - Stukken betreffende de vergaderingen van de General Purposes Committee van de European Coal Organization., november 1946 - november 1947; 422; 1 omslag
                - Stukken betreffende de vergaderingen van de Pitwood Working Party van de European Coal Organization., juni 1946 - c. 1951; 423; 1 omslag
                - Stukken betreffende de vergaderingen van de Production Sub Committee van de European Coal Organization., september 1945 - december 1947; 424; 1 omslag
                - Notulen van en bijlagen bij de vergaderingen van de Statistical Working Party van de European Coal Organization. Met tafel., oktober 1945 - november 1946; 425; 1 omslag
          - Commissie/Organisatie voor Europese Economische Samenwerking (OEES,OEEC), 2
            - Nota's en overzichten van diverse comité's van de Commissie voor Europese Economische Samenwerking.In het Engels en het Frans., juni 1947 - november 1950; 426-427; 2 pakken
              - juni, juli 1947, 426
              - juli 1947 - november 1950, 427
            - Algemeen rapport van de Committee of European Economic Cooperation over de periode juli - september 1947., c. september 1947; 428; 1 katern
            - Ingekomen lijsten van antwoorden op de bij enquête door de Oil Committee-Coal Committee van de Organization for European Economic Cooperation aan Europese landen gestelde vragen betreffende verbruik, calorische waarde en prijzen etc. van vaste en vloeibare brandstoffen. In het Engels en het Frans., februari - augustus 1950; 429; 1 omslag
          - Economic Commission for Europe (ECE), 3
            - Statistisch bulletin betreffende steenkool voor het jaar 1946, opgesteld door de Economic Commission for Europe., c. 1946; 430; 1 stuk
            - "Weekly Statistical Reports", wekelijkse statistische rapporten, ingekomen van de Coal Committee van de Economic Commission for Europe., december 1947 - april 1949; 431; 1 pak
            - "Monthly Statistical Summary" nr. 1 en 6, opgesteld door de Economic Commission for Europe., januari, juni 1948; 432; 2 stukken
            - Statistische maandrapporten van de Coal Committee van de Economic Commission for Europe over de produktie, voorraden, import, export en verbruik van vaste brandstoffen in Nederland., november 1951 - december 1953; 433; 1 omslag
            - Brief aan het ministerie, waarin een aanvulling gegeven wordt op het verslag van de vertegenwoordiger van Nederland in het Kolencomité van de Economic Commission for Europe van de vergadering van dat comite' over de Europese kolensituatie voor het 3e kwartaal van 1951. Minuut., juli 1951; 434; 1 stuk
            - Brief aan het ministerie betreffende de opheffing van het Kolencomité van de Economic Commission for Europe. Minuut., april 1950; 435; 1 stuk
          - Emergency Economic Committee for Europe (EEC), 4
            - Stukken betreffende de vergaderingen van de Timber Subcommittee en de Timber Working Group daarvan, ressorterend onder de Emergency Economic Committee for Europe. Met tafels., januari 1946 - oktober 1946; 436; 1 omslag
            - Stukken betreffende de vergaderingen van de Timber/Coal Working Party, ingesteld door de Emergency Economic Committee for Europe en de European Coal Organization. Met tafel., februari - augustus 1946; 437; 6 stukken
          - European Recovery Program, 5
            - Overzicht van de voor 1947 in Nederland benodigde vaste brandstoffen, opgesteld ten behoeve van de Nederlandse afgevaardigde naar de Conferentie Plan Marshall te Parijs. Met aanbiedingsbrief aan het ministerie., juli 1947; 438; 2 stukken
            - Rapport van het Amerikaanse Ministerie van Buitenlandse Zaken aan het Amerikaanse Huis van Afgevaardigden, houdende een analyse van het European Recovery Program, voorzover het steenkolen betreft., c. januari 1948; 439; 1 stuk
            - Nota van het ministerie, houdende commentaar op de rapporten van het Amerikaanse Ministerie van Buitenlandse Zaken voor het Amerikaanse Huis van Afgevaardigden over alle produkten betrokken bij het uitvoeren van het European Recovery Program., februari 1948; 440; 1 katern
            - "Coal and Related Solid Fuels Commodity Study", brochure in het kader van het European Recovery Program, uitgegeven door de Economic Cooperation Administration te Washington DC., maart 1949; 441; 1 deeltje
            - Documentatie betreffende het European Recovery Program., december 1947 - augustus 1948; 442; 1 omslag
          - Overige aangelegenheden, 6
            - Brief van Th.M. Ram, financieel redacteur van "De Tijd", aan dr.ir. Ch.Th. Groothoff (beheerder van de Limburgse mijnen), waarin verzocht wordt een aantal vragen te beantwoorden over de wenselijkheid van een tolunie met België in verband met de mijnen en nevenbedrijven.Met antwoordbrief. Afschriften., c.juli 1947; 443; 2 stukken
            - Ingekomen voorlichtingsnota's over de toestand en evolutie der Belgische steenkolenmijnen en de oprichting door de Belgische regering van de Nationale Raad voor de Steenkolenmijnen en het Nationaal Instituut voor de Steenkoolnijverheid. Met begeleidende brief van de Economische Voorlichtingsdienst., augustus 1947; 444; 3 stukken
            - Stukken betreffende de procedures verbonden aan de invoerlening van 195 miljoen dollar van de Internationale Bank voor Herstel en Ontwikkeling (Interbank)., september 1947 - februari 1948; 445; 1 omslag
            - Voorlopig rapport van de Amerikaanse House Select Committee on Foreign Aid over de West-Europese kolenbehoefte en de mogelijkheden voor de Verenigde Staten om daarin te voorzien. Gedrukt., november 1947; 446; 1 stuk
            - "German Press Survey nr. 10", overzicht van plannen en maatregelen met betrekking tot de zware industrie in het Ruhr-gebied., juni 1950; 447; 1 stuk
            - Nota van de Nederlandse ambassade in Londen over de steenkolenmijnbouw in het Verenigd Koninkrijk na de nationalisatie. Met aanbiedingsbrief., juni 1953; 448; 2 stukken
            - Ingekomen verslag van de bespreking van de Commission de l'Etude du Marché van het Comité d'Etude des Producteurs de Charbon d'Europe Occidentale. Met begeleidende brief., augustus 1953; 449; 2 stukken
            - "International Coal Trade", brochure van het Bureau of Mines van het Amerikaanse Department of the Interior., november 1953; 450; 1 katern
      - DISTRIBUTIE VAN GAS, 3.
        Zie ook de rubriek Distributie van Kolen: Verbruik, verdeling en levering: Gas- en electriciteitsbedrijven.
        - Algemeen, a
          - Beknopt verslag van een vergadering op 26 juni 1943 van de Studiecommissie voor de Gasindustrie, Sectie Zuidwest, over verschillende zakenm.b.t. de gasdistributie., 451; 1 stuk
        - Bedrijfsgegevens, b
          - Overzicht van technische gegevens van gasfabrieken in Nederland., c. 1944; 452; 1 katern
        - Produktie en afzet van gas engascokes, c
          Zie ook inv.nr. 239.
          - Stukken betreffende de bedrijfscijfers van gasfabrieken en -distributiebedrijven in Nederland., 1939-1953; 453; 1 pak
        - Import van gas, d
          - Stukken betreffende gaslevering uit Duitsland., mei 1947, september 1948; 454; 3 stukken
        - Verdeling, e
          - Intern notaatje over vaste brandstoffen voor kookdoeleinden en aansluitingen op het gasnet., september 1941; 455; 1 stuk
          - Formulier voor de aanvrage van een rantsoen gas voor bedrijven., 1946; 456; 1 stuk
          - (Intern) memo waarin een voorstel gedaan wordt voor het bepalen van nieuwe gasrantsoenen voor kookdoeleinden., maart 1947; 457; 1 stuk
        - Prijzen, f
          - Stukken betreffende de vaststelling van gasprijzen., november 1947 - februari 1948; 458; 6 stukken
      - DISTRIBUTIE VAN ELECTRICITEIT, 4.
        Zie ook inv.nr. 211.
        Zie ook de rubriek Distributie van kolen: Verbruik, verdeling, levering: Gas- en electriciteitsbedrijven.
        - Produktie, a
          - Maandoverzichten van de Limburgse mijnen m.b.t. ketel-installaties, electrische centrales, totale stroomopwekking en -verbruik en totaal eigen verbruik van kolen., maart 1947 - augustus 1949; 459; 1 omslag
          - "Samenwerking van Electriciteitsproduktiebedrijven in Nederland", tekst van de rede uitgesproken bij de aanvaarding van het ambt van buitengewoon hoogleraar aan de Technische Hogeschool te Delft op 21 januari 1948 door ir.G. de Zoeten. Gedrukt., 460; 1 katern
        - Verdeling, Levering, b
          - Interne nota, waarin de concept-verordening Electrische Energie van het Militair Gezag becommentarieerd wordt. Met tekst van het concept en doorslag van de aanbiedingsbrief aan het departement., juni 1945; 461; 3 stukken
          - Brief aan de Minister van Handel en Nijverheid over de intrekking van de verlening van rantsoenen voor boilers. Minuut., augustus 1945; 462; 1 stuk
          - Stukken betreffende de noodzaak zich strikt aan de rantsoeneringsmaatregelen te houden ten einde het herstel van de industriële produktie in Nederland niet te belemmeren., november 1946, november 1948; 463; 5 stukken
          - Formulier voor een aanvraag van een rantsoen electriciteit., 1946; 464; 1 stuk
          - Stukken betreffende de herinvoering van de zomertijd als bezuinigingsmaatregel voor het electriciteitsgebruik., maart - juli 1947; 465; 5 stukken
          - Stukken betreffende de rantsoenering van electriciteit (en voor een klein deel van gas) voor de verlichting van winkel-etalages en reclameverlichting., mei - november 1948; 466; 1 omslag
          - Stukken betreffende het ter beschikking stellen van extra rantsoenen electriciteit ten behoeve van de feestverlichting ter gelegenheid van het regeringsjubileum van H.M. de Koningin., juni - juli 1948; 467; 6 stukken
          - Tekst van de samenvatting van de nota van het Centraal Bureau der Vereniging van Directeuren van Electriciteitsbedrijven in Nederland van 7 augustus 1948 over de maatregelen om aan de ernstige moeilijkheden met betrekking tot de leveringscapaciteit het hoofd te bieden., c. juli 1948; 468; 1 stuk
          - Staat van de openbare electriciteitsvoorziening in de jaren 1946 - 1952., c. 1952; 469; 1 stuk
      - DISTRIBUTIE VAN TURF (en van turf afgeleide brandstoffen), 5.
        - Algemeen, a
          - Tekst van de Turfregeling, uitgegeven door de Rijks Kolendistributie., juli 1918; 470; 1 katern
          - Stukken betreffende de te nemen maatregelen voor de turfdistributie voor de jaren 1941 en 1945/46., c. december 1940, juni 1945; 471; 5 stukken
          - Stukken betreffende verbetering van de turfdistributieregelingen., januari 1941 - januari 1948; 472; 1 omslag
          - Overzicht van turfregelingen, gebaseerd op de land- bouwcrisiswet 1933., februari 1941; 473; 1 stuk
          - Verslagen van vergaderingen van het Rijkskolenbureau met andere instanties inzake turf., februari 1942 - oktober 1945; 474; 1 omslag
          - Correspondentie betreffende turfaangelegenheden. Met tafel op de rubrieken van de correspondentie van de afdeling Turf van het Rijkskolenbureau., 1942-1947; 475; 1 omslag
          - Verslag van J. Ozinga van de Sectie Turf van zijn reis van 2 t/m 6 juli met W. Strijker en S. Tempel door Noord- en Zuid-Holland en het Zuiden van Nederland om inzicht te krijgen in de verschillende plaatselijke verhoudingen., juli 1945; 476; 1 stuk
          - Interne nota over de problemen bij de produktie, ver- handeling en distributie van turf ter voorlichting van de pers op de persconferentie op 19-12-1945, belegd n.a.v. alarmerende berichten in de kranten. Met begeleidende brief., december 1945; 477; 2 stukken
          - Stukken betreffende de vergaderingen van de Commissie ter Bestudering van het Turfvraagstuk., c. november 1946 - mei 1948; 478; 1 omslag
          - Lijsten van gegevens over turfproduktiegebieden, soorten, gewichten en maten, prijzen, distributie, distributieorganen, etc., november 1946; 479; 3 stukken
        - Verhouding met andere organen, betrokken bij activiteiten ten aanzien van turf (buiten het RKB), b
          - Stukken betreffende de verhouding en de geschillen van het Rijkskolenbureau met het Verkoopkantoor Fabrieksturf., januari - oktober 1941; 480; 5 stukken
          - Accountantsrapporten van de Accountantsdienst van de departementen van Handel, Nijverheid en Scheepvaart en van Landbouw en Visserij over de controle van de administratie der afdeling Distributie van de N.V. Verkoopkantoor Fabrieksturf te Assen over de periode 1 augustus 1940 - 31 december 1941., juli 1941, augustus 1942; 481; 2 katernen
          - Lijst van leden van de Vakgroep Veenderij en Turfstrooiselindustrie en van de ondervakgroep Turfstrooiselindustrie en hun beider Raden van Bijstand., 1942; 482; 1 stuk
          - Notulen van de vergadering op 19 juli 1943 ter installatie van de Adviescommissie voor het Peel-gebied., 483; 1 stuk
          - Stukken betreffende de vergoeding van kosten, die door het Verkoopkantoor Fabrieksturf in het eerste halfjaar van 1942, ten behoeve van de turfdistributie voor rekening van het Rijkskolenbureau gemaakt zijn., september - november 1943; 484; 7 stukken, 1 katern
          - Stukken betreffende de begroting van de Nederlandsche Turfcentrale, voor het dienstjaar 1944, ten laste van de Sectie Turf van het Rijkskolenbureau., oktober 1943 - mei 1944; 485; 7 stukken
          - Ontwerp-statuten van de (op te richten) "Niederländische Torfindustrie Organisation (NETRO)" te Emmen. In het Duits., december 1944; 486; 1 stuk
          - Stukken betreffende de voorgenomen oprichting van een Centraal Verkoopkantoor voor Huisbrandturf., november 1947 - april 1948; 487; 5 stukken
        - Turfpositie, c
          Zie ook inv.nr. 222.
          - Stukken betreffende de turfpositie in 1940, 1945, 1946., november 1940, juli 1945 - december 1946; 488; 1 omslag
        - Produktie, d
          - Algemeen, 1
            - Brief van 17 oktober 1940 van de N.V. Griendtsveen Turfstrooisel-Maatschappij te Zwolle aan de N.V. Algemeene Brandstoffen Maatschappij te Rotterdam, waarin het stukstal van een aantal turfsoorten per stobbe of kubieke meter aangegeven wordt. Afschrift., c. oktober 1940; 489; 1 stuk
            - Stukken, houdende analyses van Nederlandse veen- en turfsoorten., 1940, 1943, 1944, 1946 en z.d.; 490; 1 omslag
            - Ingekomen nota van het Verkoopkantoor Fabrieksturf N.V., waarin een verklaring gegeven wordt voor de in de veenderij gangbare termen., september 1941; 491; 1 stuk
            - Uittreksel van een artikel uit "Economische Voorlichting" van 18 april 1941 over de geschiedenis en de toekomst van de turfwinning., c. 1941; 492; 1 stuk
            - Topografische kaart waarop de hoog- en laagveengebieden in Nederland aangegeven staan, alsmede de turfstrooiselfabrieken, turfcokes-meilerbedrijven en turf-cokesretortenbedrijven. Met verklarende lijst., januari 1944; 493; 2 stukken
            - Brief van de Federatie van Nederlandsche Verveners- bonden aan de Minister van Handel en Nijverheid, waarin het onderhoud van de minister met de federatie over verschillende aangelegenheden betreffende de turfwinning en -handel bevestigd wordt. Afschrift. Met minuut-aanbiedingsbriefje aan de Sectie Turf., februari 1946; 494; 2 stukken
            - Brieven van de Directeur-generaal van Handel en Nijverheid aan S. Tempel en de Stichting Nederlandse Turfcentrale over de benoeming van de leden van de Commissies van Beroep Turfproduktie. Afschriften. Doorslagen., juli 1947; 495; 2 stukken
          - Stimulering subsidiëring en resultaat totale turfproduktie, 2
            - Stukken betreffende de stimulering en effectuering van de totale turfproduktie., oktober 1939 - juli 1949; 496; 1 omslag
            - Stukken betreffende subsidiëring van de turfproduktie., februari 1941 - februari 1953; 497-498; 2 omslagen
              - Stukken betreffende de subsidiëring van de turfproduktie in het algemeen. februari 1941 - februari 1953, 497
              - Stukken betreffende de subsidiëring van de veenderij bij Broek in Waterland. 1942-1945, 498
            - Stukken betreffende voorzieningen en werkgelegenheid voor veenarbeiders en de voor de turfcampagnes benodigde materialen., juni 1942 - juni 1950; 499; 1 omslag
          - Eigenbrandturfproduktie, 3
            - Stukken betreffende de produktie van zgn. eigenbrand- turf (in eigen beheer voor eigen gebruik geproduceerde turf) in het algemeen., december 1942 - mei 1946; 500; 1 omslag
            - Stukken betreffende de Bedrijfsgroep Houtindustrie als eigenbrandvervener., januari 1946 - augustus 1949; 501-502; 2 omslagen
              - Stukken betreffende inschrijving van de Bedrijfs- groep Houtindustrie als eigenbrandvervener voor het jaar 1946. januari - mei 1946, 501
              - Stukken betreffende het proces, aangespannen door de Centrale Dienst voor Economische Controle, tegen de Bedrijfsgroep Houtindustrie wegens overtredingen begaan bij vervening in eigen beheer. december 1946 - augustus 1949, 502